臺灣士林地方法院民事裁定
111年度抗字第61號
抗  告  人  陳俊豪
            蕭聖賢
相  對  人  合迪股份有限公司

法定代理人  陳鳳龍


上列當事人間聲請本票裁定事件，抗告人對於中華民國111年1月
17日本院111年度司票字第341號裁定提起抗告，本院裁定如下：
    主  文
抗告駁回。
抗告程序費用新臺幣壹仟元由抗告人連帶負擔。
    理  由
一、按執票人向本票發票人行使追索權時，得聲請法院裁定後強
    制執行，票據法第123條定有明文。又本票執票人，依票據
    法第123條規定，聲請法院裁定許可對發票人強制執行，係
    屬非訟事件，此項聲請之裁定，及抗告法院之裁定，僅依非
    訟事件程序，以審查強制執行許可與否，並無確定實體上法
    律關係存否之效力，如發票人就票據債務之存否有爭執時，
    應由發票人提起確認之訴，以資解決（最高法院57年台抗字
    第76號裁定意旨參照）。
二、抗告意旨略以：抗告人並未積欠相對人款項，詎相對人竟未
    提示本件本票，即持以向法院聲請本票裁定，相對人之聲請
    顯無理由，原裁定准許相對人對抗告人為強制執行，實非適
    法，爰提起本件抗告，請求廢棄原裁定，駁回相對人之聲請
    等語。
三、經查：
  ㈠本件相對人主張其執有抗告人於民國110年11月2日所共同簽
    發面額新臺幣（下同）816,000元、到期日110年12月5日、
    利息自到期日起按年息16%計付，並免除作成拒絕證書之本
    票1紙（下稱系爭本票），經相對人屆期提示，仍餘815,184
    元未獲付款，依票據法第123條聲請裁定許可強制執行等情
    ，已據其提出與所述相符之系爭本票為證，原裁定從形式審
    查認其聲請合於首揭法條規定，予以准許，並無不合。
  ㈡至於抗告人雖主張相對人未曾提示系爭本票向抗告人請求付
    款云云。然查系爭本票既載明免除作成拒絕證書，則相對人
    聲請裁定准予強制執行時，自毋庸提出已為付款提示之證據
    。且依首揭裁定意旨，本件聲請為非訟事件，原審依非訟事
    件程序，就系爭本票形式上之要件是否具備予以審查即為已
    足。抗告人主張相對人未提示系爭本票，依票據法第124條
    準用第95條但書規定，應由抗告人負舉證之責，惟抗告人並
    未提出任何證據證明相對人未為付款之提示，故抗告人此部
    分主張，自非可採。
  ㈢又抗告人另主張其等並未積欠相對人款項云云云。然此部分
    核屬實體權利義務之爭執，依首揭裁定意旨，應由抗告人另
    行提起確認本票債權不存在訴訟請求救濟，非本件非訟程序
    所得審究。從而，本件抗告指摘原裁定不當，求予廢棄，為
    無理由，應予駁回。　
四、依非訟事件法第46條、第21條第2項、第24條第1項，民事訴
    訟法第495條之1第1項、第449條第1項、第78條、第85條第2
    項，裁定如主文。
中    華    民    國    111    年    3    月     28   日
                  民事第二庭   法  官   蘇錦秀
以上正本係照原本作成。
本件裁定不得再為抗告。
中    華    民    國    111    年     3   月     28   日
                               書記官   詹欣樺